臺灣高等法院刑事判決　　　　　　　　96年度上訴字第2118號
上　訴　人　臺灣臺北地方法院檢察署檢察官
上　訴　人
即　被　告　甲○○
指定辯護人　本院公設辯護人郭書益
上列上訴人因被告毒品危害防制條例案件，不服臺灣臺北地方法
院95年度訴字第1074號，中華民國96年4月18日第一審判決（起
訴案號：臺灣臺北地方法院檢察署95年度偵字第6783號），提起
上訴，本院判決如下：
    主  文
原判決關於持有第一級毒品部分撤銷。
甲○○持有第一級毒品，累犯，處有期徒刑肆月，如易科罰金，
以銀元佰元（即新台幣玖佰元）折算壹日。減為有期徒刑貳月
，如易科罰金，以銀元佰元（即新台幣玖佰元）折算壹日。扣
案含第一級毒品海洛因之白粉壹小包（淨重零點零柒公克）沒收
銷燬之。
其餘上訴駁回。
    事  實
一、甲○○前於民國94年間，因施用第二級毒品安非他命案件，
    經原審法院以94年度簡字第29號判決判處有期徒刑四月得易
    科罰金確定，於94年7月12日執行完畢。詎猶不知悔改，明
    知海洛因為毒品危害防制條例所規範之第一級毒品，依法不
    得製造、運輸、販賣或持有，竟於95年3月21日下午，在臺
    北縣新店市○○路○段63號黎明旅館其女友陳若慈所承租之
    512號房內，與陳若慈分別施用第一級毒品海洛因、第二級
    毒品安非他命，嗣於同日下午10時10分許，臺北縣政府警察
    局新店分局江陵派出所員警獲報該處有人施用、販賣毒品而
    由黎明旅館現場負責人陪同前往該處實施臨檢，甲○○獲悉
    警察欲進入，為免無毒品前科之陳若慈遭警查獲，乃基於持
    有之意思將陳若慈置於皮夾中之第一級毒品海洛因一小包（
    淨重0.07公克）抓入手中欲丟棄而處分之，適警進入而不及
    丟棄，遂於其手中查獲以現金新台幣（下同）3,500元包覆
    之上開第一級毒品海洛因一小包（淨重0.07公克），並經在
    場之甲○○、陳若慈、彭志瑛同意進行搜索而查獲，並扣得
    甲○○所有供己施用之第二級毒品安非他命15小包（淨重共
    計2.49公克）、電子磅秤一臺、塑膠剷管二支、分裝袋66個
    （甲○○被訴販賣第二級毒品安非他命部分詳後無罪所述，
    另施用第二級毒品部分業經檢察官以96年度毒偵緝字第66號
    向原審法院聲請簡易判決處刑；陳若慈施用毒品部分業經原
    審法院以95年度毒聲字第430號裁定應送勒戒處所觀察勒戒
    ，現通緝中）。
二、案經臺北縣政府警察局新店分局報告臺灣臺北地方法院檢察
    署檢察官偵查起訴。
    理  由
壹、有罪部分：
一、訊據上訴人即被告甲○○對於在上開時間、地點因警察實施
    臨檢，害怕女友陳若慈被警察查獲而將其皮夾中之第一級毒
    品海洛因一小包拿在手中欲丟棄乙節，雖坦承不諱（見原審
    法院卷96年3月6日準備程序筆錄第2、4頁、96年4月4日審判
    筆錄第13頁，本院96年7月27日審判程序筆錄第5頁、），惟
    本院公設辯護人為其辯護稱：被告係為了將海洛因丟棄而拿
    在手上，並無持有之意思等語。經查：
    (一)扣案白粉一包為員警接獲線報而於上開時間前往上開黎明
      旅館由另案被告陳若慈所承租之512號房間內查獲，經鑑
      定結果含有第一級毒品海洛因成分，淨重0.07公克乙節，
      為被告所不否認，並有臺北縣政府警察局檢查紀錄表、自
      願受搜索同意書、臺北縣政府警察局新店分局搜索扣押筆
      錄、扣押物品目錄表、照片16張、黎明旅館消費明細、法
      務部調查局95年5月8日調科壹字第020007959號鑑定通知
      書等在卷可佐（見偵查卷一第44、45、50至55、73至80、
      158頁）。
    (二)被告及陳若慈經警採集其尿液經以氣象層析質譜儀法鑑定
      結果，被告之尿液鑑定確呈安非他命類陽性反應、鴉片類
      陰性反應，陳若慈之尿液鑑定則為安非他命類、嗎啡類陽
      性反應，分別有臺北縣政府警察局新店分局偵辦毒品危害
      防制條例案被移送者姓名及代碼對照表、臺灣檢驗科技股
      份有限公司95年4月17日CH/2006/40127、CH/2006/40127
      號濫用藥物尿液檢驗報告各一份等在卷可稽（見偵查卷一
      第189、190、158頁、原審法院卷附檢察官96年3月8日補
      充理由書所附），可佐被告所供述伊並無施用第一級毒品
      海洛因犯行，係另案被告陳若慈施用第一級毒品海洛因乙
      節屬實。
    (三)被告於偵查中雖供稱：扣案第一級毒品海洛因是於警察查
      獲當天伊向綽號「阿財」之男子買扣案第二級毒品安非他
      命要自己施用，回到飯店中準備施用時打開才發現中間夾
      著一包海洛因，準備要還給「阿財」的等情（見偵查卷一
      第154頁），惟海洛因為第一級毒品，其價值顯然較第二
      級毒品安非他命昂貴，被告向「阿財」所購買之毒品既然
      係第二級毒品安非他命，「阿財」殊無可能在其中夾雜價
      值較高之第一級毒品海洛因給被告，被告前開供述顯與常
      情不符。
    (四)證人陳若慈自警詢、偵查中始終否認施用毒品犯行，並具
      結後證稱：現場查獲之毒品都係被告的云云（見偵查卷一
      第20、134頁）。惟陳若慈於本次為警查獲後所採集之尿
      液經鑑定結果呈安非他命類、嗎啡類陽性反應，並經原審
      法院以95年度毒聲字第430號裁定應送勒戒處所觀察勒戒
      ，現通緝中，有其本院被告前案紀錄表附於原審法院卷第
      21頁可稽，是其經原審法院合法傳喚雖未到庭，惟其於警
      詢中所述關於有無施用毒品乙節顯然不實，其上開警詢中
      所為陳述亦無可信之特別情況，無刑事訴訟法第159條之3
      所定情形，本院認證人陳若慈於警詢中所為上開供述並無
      證據能力。又證人陳若慈與被告同時為警查獲，並於現場
      扣有上開第一級毒品海洛因、第二級毒品安非他命等，且
      證人陳若慈之驗尿報告尚未釐清之前，其亦可能涉有毒品
      危害防制條例相關罪名，而有受刑事追訴之可能，是於以
      證人身分訊問之前，依刑事訴訟法第181條規定告知得拒
      絕證言之權，如未告知，其所為具結於法即有未合（最高
      法院95年度台上字第6157號判決意旨參照），檢察官於偵
      查中未告知得拒絕證言之權即令其具結，其具結並非合法
      ，依刑事訴訟法第185條之3規定，證人陳若慈因此所為之
      證詞即難認有證據能力。證人陳若慈警詢、偵查中陳述與
      證詞均不能作為證據。
    (五)另證人即同時為警查獲之彭志瑛雖亦曾於警詢、偵查中供
      稱：扣案第一級毒品海洛因一小包係被告所有等詞（見偵
      查卷一第28、89頁），惟其亦於原審法院審理時證稱：因
      為警察進來時看到被告手中握著這些東西，所以才會認為
      東西是他的，當天其與陳若慈都有施用海洛因，其所施用
      之海洛因是自己帶去的，已經施用完畢了，陳若慈所施用
      的是否已經全部用完，其並不清楚等語（見原審法院96年
      4月4日審判筆錄第8、9、11頁），是證人彭志瑛前揭於警
      詢、偵查中之供述，亦不能佐證被告警詢、偵查中關於扣
      案第一級毒品海洛因為伊買安非他命時夾在其中的乙節實
      在。
    (六)原審公設辯護人雖為被告辯護以被告並無持有之意思云云
      ，然被告坦承因為陳若慈沒有毒品前科，為了保護她所以
      才會伸手將海洛因抓在手中等情（見原審法院96年4月4日
      審判筆錄第16、19頁、），揆其真意乃係因陳若慈無毒品
      前科，所以不希望她為警查獲，而寧願自己冒此危險將海
      洛因抓到手中，縱使為警查獲亦在所不惜，則被告有將該
      海洛因視為己有之意思無誤；雖被告又稱將海洛因拿過來
      是準備要丟棄乙節（見原審法院96年4月4日審判筆錄第19
      頁），惟此僅係被告處分所有物之意思，辯護人為被告辯
      以無持有之意乙節，自難採信。被告於本院審理時辯稱，
      持有海洛因部分，是因為陳若慈持有，因為警察來敲門，
      她緊張，所以拿給我云云（本院95年7月27日審理筆錄第5
      頁）。經查，證人陳若慈為被告之女友，前無毒品前科，
      突遇警察敲門臨檢，情急之下，被告為保護女友使其免受
      刑事追訴，而將陳若慈所施用剩餘之海洛因拿在手上，乃
      人之常情，故以被告在原審法院審理時之供述較為可採。
    (七)綜上所述，被告確有自己所有而持有之意思將扣案海洛因
      一包握在手中持有之，惟檢察官指被告係自「阿財」處購
      入第一級毒品海洛因，尚有誤會。本件事證明確，被告持
      有第一級毒品海洛因犯行洵堪認定，應依法論科。
二、被告行為後，刑法業於94年2月2日修正公布，定於95年7月1
    日施行，其中修正第2條、第33條、第38條、第47條等規定
    。按行為後法律有變更者，適用行為時之法律，但行為後之
    法律有利於行為人者，適用最有利於行為人之法律，現行刑
    法第2條第1項訂有明文。此條規定乃與刑法第1條罪刑法定
    主義相契合，而貫徹法律禁止溯及既往原則，係規範行為後
    法律變更所生新舊法律比較適用之準據法，是刑法第2條本
    身雖經修正，但刑法第2條既屬適用法律之準據法，本身尚
    無比較新舊法之問題，應一律適用裁判時之現行刑法第2條
    規定以決定適用之刑罰法律。又以本次刑法修正之比較新舊
    法，應就罪刑有關之共犯、未遂犯、想像競合犯、牽連犯、
    連續犯、結合犯，以及累犯加重、自首減輕暨其他法定加減
    原因（如身分加減）與加減例等一切情形，綜其全部罪刑之
    結果而為比較，而從刑附屬於主刑，除法律有特別規定者外
    ，依主刑所適用之法律，最高法院95年5月23日著有95年度
    第8次刑庭會議決議可資參照。嗣最高法院於95年11月7日95
    年度第21次刑事庭會議再著有決議認為，前揭決議係就「刑
    法94年修正施行後之法律比較適用決議」，而刑法第2條係
    規範行為後「法律變更」所生新舊法比較適用之準據法，故
    如新舊法處罰之輕重相同，即無比較適用之問題，非此條所
    指之法律有變更，應依一般法律適用原則，適用裁判時法。
    例如：修正後刑法第55條就想像競合犯部分增加但書關於科
    刑之限制，為法理之明文化，而修正後刑法第59條則為法院
    就酌減審認標準見解之明文化，均非法律變更，其餘為純文
    字修正者。核被告所為係違反毒品危害防制條例第11條第1
    項持有第一級毒品罪，其前於94年間，因施用第二級毒品安
    非他命案件，經原審法院以94年度簡字第29號判決判處有期
    徒刑四月確定，於94年7月12日執行完畢，有本院被告前案
    紀錄表可稽，五年以內故意再犯本件有期徒刑以上之罪，不
    論依修正前之刑法第47條或修正後之刑法第47條第1項之規
    定，均構成累犯，是對被告而言並無有利或不利之情形，故
    依前開最高法院95年度第21次刑事庭會議決議，應逕依修正
    後刑法第47條第1項規定，論以累犯，並加重其刑。被告行
    為後，中華民國96年罪犯減刑條例，業經於96年7月16日施
    行，被告所為合於該條例第2條第1項第3款之規定，應依法
    減其宣告刑二分之一。
三、復查，被告行為時之刑法第41條第1項前段規定：「犯最重
    本刑為五年以下有期徒刑以下之刑之罪，而受六個月以下有
    期徒刑或拘役之宣告，因身體、教育、職業、家庭之關係或
    其他正當事由，執行顯有困難者，得以一元以上三元以下折
    算一日，易科罰金。……併合處罰之數罪，均有前項情形，
    其應執行之刑逾六月者，亦同。」，又被告行為時之易科罰
    金折算標準，修正前罰金罰鍰提高標準條例第2條前段（現
    已刪除）規定，就其原定數額提高為一百倍折算一日，則被
    告行為時之易科罰金折算標準，應以銀元三百元折算一日，
    經折算為新臺幣後，應以新臺幣九百元折算為一日。惟95年
    7月1日修正公布施行之刑法第41條第1項前段則規定：「犯
    最重本刑為五年以下有期徒刑以下之刑之罪，而受六個月以
    下有期徒刑或拘役之宣告者，得以新臺幣一千元、二千元或
    三千元折算一日，易科罰金。……前項規定於數罪併罰，其
    應執行之刑未逾六月者，亦適用之。」，比較修正前後之易
    科罰金折算標準，以被告行為時之95年7月1日修正公布施行
    前規定，較有利於被告，依現行刑法第2條第1項前段應適用
    修正前刑法第41條第1項前段定其折算標準。
四、原審因而予以論罪科刑，固非無見。惟中華民國96年罪犯減
    刑條例於原審判決後始公布施行，原審未及審酌，尚有未洽
    。被告上訴，否認持有第一級毒品海洛因，核無理由，惟原
    判決此部分既有可議，自應由本院將之撤銷改判。爰審酌被
    告犯罪之動機、目的、所生危害等情狀，量處有期徒刑肆月
    ，並減為有期徒刑貳月，並均諭知易科罰金之折算標準以銀
    元佰元即新臺幣玖佰元折算壹日。扣案之白粉一包（0.07
    公克）係屬毒品危害防制條例第2條第2項第1款所規定之第
    一級毒品海洛因，不問屬於犯人與否，應依同條例第18條第
    1項前段沒收銷燬。
貳、無罪部分：
一、公訴意旨略以：被告明知安非他命為毒品危害防制條例所規
    範之第二級毒品，依法不得製造、運輸、販賣或持有，竟意
    圖營利，於95年3月21日下午6時，在臺北縣新店市○○路○
    段63號黎明旅館前，向姓名年籍不詳綽號「阿財」之成年男
    子，以25,000元之代價，販入第二級毒品安非他命8.5公克
    ，於取得毒品後，返回黎明旅館5樓512號房，將前揭毒品分
    裝成小包，並撥打電話聯繫買主前來購買前揭分裝完畢之毒
    品，用以償還積欠友人彭志瑛之款項，嗣於同日下午10時10
    分，為警在黎明旅館512號房內查獲，並扣得第二級毒品安
    非他命15小包（共毛重5.19公克，起訴書誤載為淨重共計
    2.49公克）、電子磅秤一臺、塑膠剷管二支、分裝袋66個、
    帳冊一本及現金3,500元，因認被告涉有毒品危害防制條例
    第4條第2項販賣第二級毒品罪嫌。
二、按犯罪事實應依證據認定之，無證據不得認定其犯罪事實；
    不能證明被告犯罪者，應諭知無罪之判決，刑事訴訟法第
    154條第2項、第301條第1項分別定有明文。又事實之認定，
    應憑證據，如未能發現相當證據，或證據不足以證明，自不
    能以推測或擬制之方法，為裁判基礎；且認定犯罪事實所憑
    之證據，雖不以直接證據為限，間接證據亦包括在內，然而
    無論直接證據或間接證據，其為訴訟上之證明，須於通常一
    般之人均不致有所懷疑，而得確信其為真實之程度者，始得
    據為有罪之認定，倘其證明尚未達到此一程度，而有合理之
    懷疑存在而無從使事實審法院得有罪之確信時，即應由法院
    為諭知被告無罪之判決，有最高法院40年台上字第86號判例
    、76年台上字第4986號判例可資參照。次按刑事訴訟法第
    161條已於91年2月8日修正公布，修正後同條第1項規定：檢
    察官就被告犯罪事實，應負舉證責任，並指出證明之方法。
    因此，檢察官對於起訴之犯罪事實，應負提出證據及說服之
    實質舉證責任。倘其所提出之證據，不足為被告有罪之積極
    證明，或其闡明之證明方法，無從說服法官以形成被告有罪
    之心證，基於無罪推定之原則，自應為被告無罪判決之諭知
    ，更有最高法院92年台上字第128號判例意旨足參。
三、公訴人認被告涉有前開犯行無非以證人彭志瑛警詢中證詞、
    證人陳若慈警詢及偵查中證詞、證人劉鳳萍偵查中證詞、臺
    北縣政府警察局檢查紀錄表、自願受搜索同意書、臺北縣政
    府警察局新店分局搜索扣押筆錄、扣押物品目錄表、查獲涉
    嫌違反毒品危害防制條例案件毒品初步鑑驗報告單、照片16
    張、黎明旅館消費明細、臺灣檢驗科技股有限公司95年4月
    14日CH/2006/400095號濫用藥物檢驗報告、臺灣大哥大股份
    有限公司通聯資料、中華電信股份有限公司查詢資料、勘驗
    報告書、帳冊、監所錄音帶勘驗譯文等為其論據。訊之被告
    雖不否認於上開時間、地點扣得第二級毒品安非他命、磅秤
    、剷管、分裝袋、帳冊、現金等物，惟堅決否認有何販賣第
    二級毒品安非他命犯行，辯稱：扣案安非他命係伊自己要施
    用的，並非要賣的，也沒有告訴彭志瑛要把賣毒品的錢還欠
    她的借款等語。
四、經查：
    1.證人陳若慈經原審法院合法傳喚無正當理由未到庭，而其
      於警詢、偵查中之陳述、證詞並無證據能力，已如上開一
      、(四)所述，不能作為證據。
    2.又原審辯護人主張證人彭志瑛警詢中陳述、勘驗筆錄並無
      證據能力。證人彭志瑛於原審法院中則證稱：並沒有如其
      於警詢中所述被告在電話中講賣毒品、要將毒品折合現金
      清償借款，或要將毒品賣完之後將所得用來清償等事，應
      該是因為當時有施用毒品，腦袋不清楚，被告只說等有錢
      就會還，當天去找被告是要與被告一起買海洛因等語（見
      原審法院96年4月4日審判筆錄第3、6、8頁），而與其先
      前於警詢中陳述不一致。惟證人彭志瑛既未主張其警詢中
      陳述係出於警察以不正方法取得，而其警詢錄音帶經原審
      法院勘驗結果與警詢筆錄內容大致相符，且為連續陳述，
      有臺灣臺北地方法院檢察署勘驗報告書、原審法院96年3
      月15日勘驗筆錄在卷可稽（見偵查卷二第2至10頁、原審
      法院卷第62頁），且證人彭志瑛於原審法院審理中證稱查
      獲當天是與被告要一起買海洛因云云，被告對此已堅詞否
      認，且稱：伊並沒有施用海洛因，也討厭施用海洛因，自
      己不可能買，更不可能幫陳若慈買等詞（見原審法院96年
      4月4日審判筆錄第12頁），而被告經警採集之尿液並無海
      洛因、嗎啡陽性反應，已如一、(二)上述，是證人彭志瑛於
      原審法院審理中所為證詞亦有可疑，本院認證人彭志瑛於
      警詢中陳述具有較可信之特別情況，且為證明犯罪事實存
      否所必要者，依刑事訴訟法第159條之2規定，得為證據。
    3.惟依證人彭志瑛於警詢中陳述：其昨天晚上向被告討錢，
      被告一直藉故不還，一直說他毒品賣完之後所得金錢，才
      要還錢。知道被告一接電話後就會立即出門，回來之後都
      會帶錢回來，不知道怎麼賣，不清楚價格。從21日晚上在
      旅館那邊，被告電話中聲稱有販賣毒品，又說要把毒品以
      現金轉讓給他，遭其拒絕，不曾向被告買過毒品等語（見
      偵查卷一第26至30頁），其所述內容均係聽聞被告所述，
      未親自見聞被告與他人交易毒品之過程，縱被告確實曾經
      向證人彭志瑛說過類似話語，亦僅有被告之供述，無其他
      積極證據相佐，況被告對此已堅決否認；且證人彭志瑛對
      於被告販賣之對象、價格等均不清楚，亦未曾向被告購買
      毒品，又如何證明被告販賣第二級毒品安非他命之內容？
    4.另證人劉鳳萍於偵查中證稱：曾經看過被告與其哥哥劉大
      虎在一起，哥哥有施用毒品，0000000000號電話是其從95
      年3月17日開始使用，後來不見了，不知哥哥給的毒品何
      來等詞（見偵查卷二第93、94頁），亦未證述其哥哥劉大
      虎或其本人施用毒品與被告有何干係，更未證述曾經見聞
      被告販賣毒品予其哥哥劉大虎，是亦不足以證明被告有何
      販賣第二級毒品犯行。
    5.檢察官又以臺灣大哥大股份有限公司通聯資料、中華電信
      股份有限公司查詢資料為證據，檢察官並依通聯紀錄傳喚
      相關通聯對象何宇濤、柯宗輝、徐碧玉等人，惟證人何宇
      濤、柯宗輝、徐碧玉均證稱：不認識被告，也沒有請被告
      施作相關油漆裝潢工程，但行動電話曾經借朋友使用等情
      （見原審法院96年3月21日訊問筆錄第3至12 頁），是僅
      能證明被告所使用之行動電話與上開人等之行動電話有通
      聯紀錄，但無法證明通聯之內容，更不能證明與販賣毒品
      相關。
    6.再者，扣案「帳冊」雖記載「俊宏×1500」、「小魚×
      1500」、「武雄×750＋100」、「水蛙×1000」、「宏偉
      ×3200＋200」等文字，惟被告辯以：這只是油漆師傅代
      為購買油漆材料或購買便當之紀錄，並非帳冊，只是記事
      本等詞，亦否認與販賣毒品相關，而檢察官亦無從證明「
      俊宏」等人為何人？是否有施用毒品？與被告交易內容為
      何？
    7.監所錄音帶勘驗譯文部分，亦僅係被告於監所中之監聽內
      容，無從認定與被告所涉販賣第二級毒品犯行有何關係。
    8.至扣案查獲第二級毒品安非他命15小包（共毛重5.9公克
      ）、電子磅秤一臺、塑膠剷管二支、分裝袋66個等為被告
      所有，雖為被告坦承在卷，然伊亦供承這些是伊施用安非
      他命所用，分裝袋是伊向「阿財」買扣案安非他命時裝在
      一起的等語，而被告為警採集之尿液亦呈安非他命類陽性
      反應，如上開一、(二)所述，且被告該次施用第二級毒品安
      非他命犯行業經檢察官以96年度毒偵緝字第66號向原審法
      院聲請簡易判決處刑，有其本院被告前案紀錄表及上開處
      刑書附卷供參，是被告所為供述非不可採信。
    9.末按認定犯罪事實應依證據，為刑事訴訟法所明定，故被
      告否認犯罪事實所持之辯解，縱屬不能成立，仍非有積極
      證據足以證明其犯罪行為，不能遽為有罪之認定，有最高
      法院30年上字第1831號判例意旨可資參照。檢察官雖指被
      告辯稱「帳冊」上記載的是油漆材料、便當價格之詞不能
      證明，且與常情不符，所以並非可採，然公訴人認被告涉
      有販賣第二級毒品安非他命罪嫌之主要論據，既無從證明
      被告確實涉及上開犯行，不能使法院獲得有罪之確信，此
      外，復查無其他積極證據足證被告確有公訴人所指犯行，
      不能證明被告犯罪，自應就此部分為被告無罪之判決。
五、檢察官上訴意旨略以：被告為警查獲時，在其住處查扣已分
    裝好之15包第二級毒品安非他命，總毛重5.19公克、總淨重
    2.49公克、數量不在少數，且有扣案之分裝袋66只，若被告
    所購得之安非他命係供己施用，且於購得時已分裝完成，何
    須自備空的分裝袋再行分裝之理？再被告另被查扣到帳冊乙
    本，被告雖辯稱該帳冊係記載師傅工錢、賭博、買便當錢，
    惟該帳冊上並未註記日期、用途，此已與一般記帳有違，被
    告所辯已有可疑之處。且原審既然認證人彭志瑛於警詢中陳
    述具有較可信之特別情形，而依刑事訴訟法第159條之2規定
    採為證據，是證人彭志瑛於警詢中之證述：其昨天晚上向被
    告討錢，被告一直藉故不還，一直說他毒品賣完之後所得金
    錢才要還我，知道被告一接電話後就會立即出門，回來之後
    都會帶錢回來，不知道怎麼賣，不清楚價格。從95年3月21
    日晚上在旅館那邊，被告電話中聲稱有販賣毒品，又說要把
    毒品折合成現金轉賣給其等情，復又於被告身上查扣已分裝
    好之毒品及現金，足徵證人彭志瑛所述實在，否則被告怎可
    能在短暫的一進一出間即有現金入帳？再證人彭志瑛亦證述
    被告欠他錢，被告有意以毒品折合現金讓予之，此行為亦為
    販賣毒品之行為態樣，而販賣之對向即為證人彭志瑛本人，
    是原審以證人彭志瑛不能證明被告販賣第二級毒品之行為，
    似有誤會。再佐以據被告21日之通聯資料，通聯對象林哲弘
    ，雖經傳喚拘提未到，然查林哲弘係有施用安非他命之前科
    ，被告在購得毒品後，多次與林哲弘聯繫，已有可疑？再被
    告辯稱通聯紀錄均是「打」給師傅之電話，而通聯對象之一
    之柯宗輝，卻證述行動電話是曾借予他人使用，而並不認識
    被告等情，是既然為被告主動聯繫，為何行動電話之使用人
    並不認識被告？顯見被告辯述不足採信。綜上所述，難認原
    判決允當，請撤銷原判決，另為適當合法之判決等語。經查
    ，無證據足以證明被告有販賣第二級毒品之犯行，有如上述
    。原審因而為被告此部分無罪之判決，核無不合。檢察官上
    訴仍執前詞，認被告仍應成立販賣第二級毒品罪，核無理由
    ，其上訴應該駁回。
六、扣案查獲第二級毒品安非他命15小包（毛重5.19公克）、電
    子磅秤一臺、塑膠剷管二支、分裝袋66個既為被告施用第二
    級毒品安非他命所用，應由被告所涉施用第二級毒品犯行部
    分一併諭知沒收、沒收銷燬。另現金3,500元部分為被告自
    陳若慈處連同海洛因一併抓起，非伊所有，亦如上一、(六)所
    認定，無庸宣告沒收，併此敘明。
據上論斷，應依刑事訴訟法第369條第1項前段、第364條、第368
條、第299條第1項前段，毒品危害防制條例第11條第1項、第18
條第1項前段、刑法第2條第1項前段、第11條前段、第47條第1項
、修正前刑法第41條第1項前段，修正前罰金罰鍰提高標準條例
第2條，現行法規所定貨幣單位折算新台幣條例第2條，中華民國
96年罪犯減刑條例第2條第1項第3款、第7條、第9條，判決如主
文。
本案經檢察官鄭富銘到庭執行職務。
中　　華　　民　　國　　96　　年　　 8　　月　　14　　日
　　　　　　　　　刑事第十二庭審判長法　官   蔡永昌
　　　　　　　　　　　　　　　　　　法　官   王梅英
　　　　　　　　　　　　　　　　　　法　官   陳榮和
以上正本證明與原本無異。
檢察官就被告販賣第二級毒品部分如不服本判決，應於收受送達
後十日內向本院提出上訴書狀，其未敘述上訴之理由者並得於提
起上訴後十日內向本院補提理由書（均須按他造當事人之人數附
繕本）。
其餘不得上訴。
                                    書記官   劉麗芬
中　　華　　民　　國　　96　　年　　 8　　月　　15　　日
附錄本案論罪科刑法條全文：
毒品危害防制條第第11條第1項
持有第一級毒品者，處三年以下有期徒刑、拘役或新臺幣五萬元
以下罰金。
